臺灣宜蘭地方法院刑事判決　　　　　　　 93年度訴字第443號
　　公　訴　人　臺灣宜蘭地方法院檢察署檢察官
　　被　　　告　甲○○　男　3.
上列被告因違反森林法案件，經檢察官提起公訴（九十三年度偵
字第二七二一號），本院判決如下：
    主  文
甲○○竊取森林主產物，為搬運贓物使用車輛，處有期徒刑陸月
，如易科罰金，以佰元折算壹日。併科罰金肆萬零肆拾陸元，
罰金如易服勞役，以佰元折算壹日。
    事  實
一、甲○○於民國九十三年八月十三日上午，駕駛車牌號碼Ｚ五
    ─二三０七號自用小貨車至行政院農業委員會林務局羅東林
    區管理處第三十林班地內清水地熱附近時，發現該處遺有已
    遭不詳之人所鋸斷之森林主產物紅檜二支（材積共計一點二
    六立方公尺；山價新臺幣六萬零六十八元），竟基於為自己
    不法所有意圖，利用其所駕駛上開自用小貨車上之起重機，
    將紅檜二支搬至上開自用小貨車後，駕駛該部自用小客車載
    運所竊得之紅檜二支返家，然於同日十六時許在宜蘭縣大同
    鄉○○路○段五０一巷前產業道路遭警當場查獲。
二、案經宜蘭縣警察局三星分局報告臺灣宜蘭地方法院檢察署檢
    察官偵查起訴。
    理  由
一、訊據被告固坦承在上揭時、地利用所駕駛自用小貨車上之起
    重機搬運紅檜二支，及使用該部自用小貨車載運紅檜等情不
    諱，惟矢口否認有何竊盜犯意，辯稱：其係前往山區釣魚，
    因誤認在溪床高處之二支紅檜為漂流木始加以搬運，但其駕
    駛自用小貨車載運紅檜返家途中，即見告示牌註明河川之石
    頭與木頭皆屬國家所有，不能隨意拿取，便駕車折返欲歸還
    該二支紅檜，卻在折返途中遭警查獲等語。然查：
  (一)被告甲○○既係前往山區釣魚，當已明知搬運紅檜之地點係
    在國有林區內，是衡諸一般日常生活之經驗法則及論理法則
    ，該二支紅檜顯屬國有而不得隨意撿拾甚明，被告空言辯稱
    係因誤認而無竊盜故意等語，實已悖離常情而無可採。又觀
    之卷附現場照片可知，紅檜二支係整齊平放在被告駕駛之自
    用小貨車上，可見被告乃窮其一人之力，在耗費大量時間、
    精力後，始將紅檜二支搬運並平整放置在自用小貨車上甚明
    。職是之故，衡以該二支紅檜於市價上價值匪淺之客觀事實
    ，佐以被告耗時費力並使用起重機及自用小客車搬運之客觀
    行為，已徵其主觀上確係圖謀該二支紅檜之高額不法利益，
    始著手行竊，實屬灼然，其所持辯解，咸屬犯後飾詞避責之
    語，委無可採。
  (二)遭竊之紅檜二支為森林主產物，材積共計一點二六立方公尺
    ，合計山價為新臺幣六萬零六十八元，折合銀元為二萬零二
    十三元（元以下四捨五入）之事實，則宜蘭縣警察局三星分
    局九十三年九月十六日警星刑字第０九三０００八０九二號
    函附之森林被害告訴書、森林被害報告書及森林主（副）產
    物被害價格（山價）查定書各一份存卷足考。此外，復有會
    勘紀錄、現場位置略圖、行政院農業委員會林務局羅東林管
    處礁溪工作站九十三年八月二十日羅礁政字第０九三一四一
    ０三七四號函、贓物認領保管單各一份及現場照片六幀附卷
    可稽，皆徵
    本件被告甲○○竊取森林主產物後，使用車輛搬運贓物之事
    證已臻明確，犯行洵堪認定，應予依法論科。
二、核被告甲○○之所為，係犯森林法第五十二條第一項第六款
    之竊取森林主產物使用車輛搬運贓物罪。審酌被告為圖求不
    法利益而恣意竊取國有森林主產物，犯後更飾言避究圖卸罪
    責，情節匪淺，然念其到庭態度尚佳，及參酌其犯罪動機、
    目的、手段及造成國家財產法益之侵害程度等一切情狀，爰
    酌情量處如主文所示之刑，並諭知易科罰金之折算標準，並
    併科贓額二倍即銀元四萬零四十六元之罰金，且對併科罰金
    部分，併予宣告易服勞役之折算標準，以茲警懲。
據上論斷，應依刑事訴訟法第二百九十九條第一項前段，森林法
第五十二條第一項第六款，刑法第十一條前段、第四十一條第一
項、第四十二條第二項，罰金罰鍰提高標準條例第二條，判決如
主文。
本案經檢察官賴慶祥到庭執行職務
中　　華　　民　　國　　94　　年　　3 　　月　　16　　日
                  臺灣宜蘭地方法院刑事第三庭
                      審判長法  官  黃  永  勝
                            法  官  林  楨  森
                            法  官  陳  嘉  年
以上正本證明與原本無異。
如不服本判決，應於判決送達後十日內，向本院提出上訴狀 (應
附繕本)。
                            書記官  詹  玉  惠
中　　華　　民　　國　　94　　年　　3 　　月　　17　　日
附錄本案論罪科刑法條全文
森林法第五十二條第一項第六款
竊取森林主、副產物而有左列情形之一者，處六月以上五年以下
有期徒刑，併科贓額二倍以上五倍以下罰金：
六  為搬運贓物，使用牲口、船舶、車輛，或有搬運造材之設備
者。
